【裁判字號】    92,毒抗,68
【裁判日期】    920430
【裁判案由】    聲請強制戒治
【裁判全文】
臺灣高等法院高雄分院刑事裁定                      九十二年度毒抗字第六八號
    抗  告  人
    即  被  告    甲○○
右列抗告人因違反毒品危害防制條例案件，經檢察官聲請強制戒治（九十二年度毒偵
字第一三六七號），不服臺灣高雄地方法院中華民國九十二年三月三十一日裁定（九
十二年毒聲字第一八八七號），提起抗告，本院裁定如左：
    主  文
抗告駁回。
    理  由
一、本件抗告意旨略以：被告因違反毒品危害防制條例案件，經原審法院裁定令入戒
    治處所施以強制戒治一年。惟被告家有老母，體弱多病，待被告服侍，為此請給
    抗告人自新之機會，從輕發落云云。
二、原裁定略以：被告甲○○前因施用第二級毒品安非他命案件，經強制戒治交付保
    護管束期滿，由臺灣高雄地方法院檢察署檢察官於民國（下同）九十一年五月三
    十一日，以該署九十年度戒毒偵字第五三六號為不起訴處分確定。詎被告仍未戒
    除毒癮，又於九十一年十二月三日零時十分許起回溯二十四小時止內之某時（不
    包含公權力拘束之時間），在不詳處所施用第二級毒品安非他命一次，為警於高
    雄縣鳳山市○○街九十一號查獲之事實。其前因施用毒品案件，經強制戒治期滿
    ，由臺灣高雄地方法院檢察署檢察官依法為不起訴處分一節，有臺灣高雄地方法
    院檢察署檢察官九十年度戒毒偵字第五三六號不起訴處分書及同署刑案資料查註
    紀錄表各一份在卷可稽；而被告雖否認有前開施用第二級毒品之行為，但被告於
    九十一年十二月三日零時十分許經警查獲，採集其尿液送高雄縣衛生局檢驗結果
    ，呈現曾施用第二級毒品甲基安非他命之陽性反應，有該局九十一年十二月十八
    日九一煙檢字第二一０七號煙毒尿液驗成績書一份在卷可稽，足認被告於前案經
    臺灣高雄地方法院檢察署檢察官依法為不起訴處分後，仍未戒除毒癮，於九十一
    年十二月三日零時十分許起回溯二十四小時止內之某時（不含公權力拘束之時間
    ），確有在不詳地點處施用第二級毒品安非他命之行為，被告所辯未再施用毒品
    云云，應屬卸責之詞，不足採信。被告既於前案戒治期滿而經臺灣高雄地方法院
    檢察署檢察官依法為不起訴處分後，五年內續有施用第二級毒品之事實，而再犯
    毒品危害防制條例第十條第二項之罪，依法自應裁定令入戒治處所施以強制戒治
    。因認檢察官之聲請為正當，依毒品危害防制條例第二十三條第二項，裁定令被
    告入戒治處所，施以強制戒治一年。經核原裁定並無不合。
三、被告抗告意旨徒以上開事由指摘原裁定不當，顯無理由，應予駁回。
據上論結，應依刑事訴訟法第四百十二條，裁定如主文。
中    華    民    國      九十二      年     四        月   三十   日
                              臺灣高等法院高雄分院刑事第一庭
                                  審判長法官  曾永宗
                                        法官  郭玫利
        法官  邱永貴
右正本證明與原本無異。
不得再抗告。
                                  法院書記官  梁雅華
中    華    民    國      九十二      年      五      月     一   日


司法院資訊處製作；財團法人民間司法改革基金會備份。
